【裁判字號】    99,中簡上,439
【裁判日期】    990929
【裁判案由】    詐欺
【裁判全文】
臺灣臺中地方法院刑事判決        99年度中簡上字第439號
上  訴  人  臺灣臺中地方法院檢察署檢察官
被      告  己○○
上列上訴人因被告詐欺案件，不服本院臺中簡易庭九十九年度中
簡字第八０二號中華民國九十九年三月二十三日第一審簡易判決
（聲請案號：臺灣臺中地方法院檢察署九十九年度偵字第二四八
二號、併辦案號：該署九十九年度偵字第六三二二號）提起上訴
暨移送併辦（該署九十九年度偵字第八一二三、一０八八０號）
，本院管轄之第二審合議庭判決如下：
    主    文
原判決關於己○○提供渣打國際商業銀行大雅分行、文心分行帳
戶而犯幫助詐欺取財罪部分暨定應執行刑部分均撤銷。
己○○幫助意圖為自己不法之所有，以詐術使人將本人之物交付
，處拘役伍拾玖日，如易科罰金，以新臺幣壹仟元折算壹日。
其餘上訴（提供元大商業銀行股份有限公司大里分行帳戶之幫助
詐欺取財部分）駁回。
主文第二項撤銷改判部分所處之拘役伍拾玖日，與上訴駁回部分
所處拘役伍拾日，應執行拘役玖拾貳日，如易科罰金，以新臺幣
壹仟元折算壹日。
    事實及理由
一、本案犯罪事實、證據及理由除補充如下外，餘均引用附件原
    審判決書之記載：
(一)事實部分：
    犯罪事實及理由欄一第三十七行補充「(三)由不詳姓名年籍
    之成年詐騙集團成員，於九十八年十二月一日十五時許，撥
    打電話予乙○○並佯稱：其一筆在超商以現金支付之款項，
    因超商人員錯以分期付款刷條碼，將被重複扣款等語，致乙
    ○○陷於錯誤，遂於同日十七時許，依指示以無摺存摺方式
    將現金五萬三千元存入己○○之渣打銀行文心分行0000
    0000000000號帳戶內。」。
(二)證據部分：
    犯罪事實及理由欄二補充：
    1.被告己○○於本院審理時之自白。
    2.被害人乙○○於警詢之證述。
    3.渣打銀行自動櫃員機交易明細表影本。
    4.渣打銀行存摺、支存對帳單。
    5.臺北縣政府警察局蘆洲分局集賢派出所受理各類案件紀錄
      表、受理刑事案件報案三聯單、受理詐騙帳戶通報警示簡
      便格式表及內政部警政署反詐騙案件紀錄表。
二、論罪科刑：
(一)核被告己○○所為，係犯刑法第三十條第一項前段、第三百
    三十九條第一項之幫助詐欺取財罪。被告幫助該詐欺集團犯
    詐欺取財罪，為幫助犯，應依刑法第三十條第二項規定減輕
    其刑。被告於九十八年十一月三十日一次提供魏楊菊渣打銀
    行大雅分行帳戶及其本身渣打銀行文心分行帳戶之存摺、提
    款卡（含密碼）供詐騙集團使用，並侵害被害人丙○○、戊
    ○○、乙○○三人之財產法益；又被告於九十八年十二月一
    日交付魏楊菊元大銀行大里分行帳戶之存摺、提款卡（含密
    碼），幫助詐欺集團詐騙被害人盧大鈞、丁○○，各係以一
    幫助行為，觸犯數個幫助詐欺取財罪名，為同種想像競合犯
    ，應依刑法第五十五條規定，從一罪處斷。被告於九十八年
    十一月三十日、九十八年十二月一日二次出租帳戶之行為，
    犯意各別，行為獨立，應予分論併罰。檢察官移送併辦之犯
    罪事實（即被害人戊○○、乙○○部分），與原聲請簡易判
    決處刑之犯罪事實（即被害人丙○○部分），有想像競合犯
    之裁判上一罪關係，本院自應併予審理。
(二)原審以被告罪證明確，予以論罪科刑，固非無見，惟原判決
    關於被告提供渣打銀行大雅分行、文心分行帳戶而犯幫助詐
    欺取財罪部分，既未及審酌併案關於被害人乙○○之犯罪事
    實，容有未洽，檢察官提起上訴請求就此部分併予審理，為
    有理由，自應由本院將此部分予以撤銷改判，而原判決定應
    執行刑部分，亦因該部分之撤銷，而失所依據，併予撤銷之
    。爰審酌被告雖未實際參與詐欺取財犯行，惟其行為使詐欺
    者得以隱匿真實身分，減少遭查獲之風險，有助長犯罪之虞
    ，然考量被告犯罪之動機、目的、生活狀況，犯罪手段尚屬
    平和，兼衡其犯後始終坦認犯行，態度尚可等一切情狀，就
    被告提供渣打銀行大雅分行、文心分行帳戶之幫助詐欺取財
    犯行，量處如主文第二項所示之刑，並諭知易科罰金之折算
    標準；至於被告交付元大銀行大里分行帳戶而犯幫助詐欺罪
    部分，原審認事用法核無違誤，量刑亦屬妥適，是公訴人此
    部分之上訴無理由，應予駁回。本院並就撤銷改判部分與上
    訴駁回部分所處之刑，定其應執行之刑及諭知易科罰金之折
    算標準如主文第四項所示，以示懲儆。
三、據上論斷，應依刑事訴訟法第四百五十五條之一第一項、第
    三項、第三百七十三條、第三百六十八條、第三百六十九條
    第一項前段、第三百六十四條、第二百九十九條第一項前段
    ，刑法第三十條第一項前段、第二項、第三百三十九條第一
    項、第五十五條、第四十一條第一項前段、第五十一條第六
    款，刑法施行法第一條之一第一項、第二項前段，判決如主
    文。
本案經檢察官甲○○到庭執行職務。
中    華    民    國    99    年    9     月    29    日
                  刑事第十二庭  審判長法  官  郭瑞祥
                                      法  官  莊秋燕
                                      法  官  周莉菁
以上正本證明與原本無異。
本件不得上訴。
                                      書記官  吳彩華
中    華    民    國    99    年    9     月    29    日
附錄本案論罪科刑法條全文
刑法第339條第1項：
意圖為自己或第三人不法之所有，以詐術使人將本人或第三人之
物交付者，處5年以下有期徒刑、拘役或科或併科1千元以下罰金
。

司法院資訊處製作；財團法人民間司法改革基金會備份。
